# 收购少数股东股权形成资本公积抵减

提问人：tony868lamy 时间：2010-03-16 20:05:53
A公司控制B公司，假设A公司合并报表无资本公积余额，当期B公司收购某公司C的少数股东股权形成资本公积减少，且B公司有足够的资本公积进行冲减，但A公司在合并报表层面因子公司B资本公积减少而进行权益法调整时无可供抵减的资本公积，是否调整A公司合并报表层面的留存收益。
[ 本帖最后由 tony868lamy 于 2010-3-16 21:34 编辑 ]

回答人：chenyiwei
回复 楼主 tony868lamy 的帖子收购少数股权时冲减资本公积，仅仅是在合并报表层面进行的处理，因此冲减资本公积时，也以合并层面的资本公积（股本溢价）冲减至零为限，而无论这些资本公积最初是在哪个法人的帐面上。

回答人：chenyiwei
回复 藤椅 tony868lamy 的帖子如果B公司合并报表层面有足够的资本公积，但A公司合并层面没有足够的资本公积（此处资本公积均指股本溢价，不含其他综合收益形成的资本公积），则在A公司合并报表层面可将不足冲减的收购少数股权差额冲减留存收益处理。

回答人：chenyiwei
回复 报纸 tony868lamy 的帖子所有者投入和减少资本——其他。 虽然冲减留存收益，但实际上是权益性交易的组成部分。

回答人：chenyiwei
回复 7 楼 zoujiecpa 的帖子留存收益是最后一个可供冲减的项目了，必要时是可以冲减成为负数的。

回答人：chenyiwei
回复 12 楼 liaowenjia 的帖子一般情况下是把不足冲减的差额冲减留存收益（未分配利润）。

回答人：chenyiwei
回复 15 楼 liaowenjia 的帖子把股东权益区分为实收资本、资本公积、盈余公积和未分配利润更多地基于中国的法律规定。IFRS下不会就涉及某个特定国家法律的问题作出专门规定。

回答人：chenyiwei
回复 Alisa_wang 的帖子
1 、如果资本公积不足冲减，可以冲减留存收益。 2 、只有权益性交易形成的资本公积，即资本溢价，可以用于冲减，其他资本公积不行。
3 、资本溢价明细一般不出现负数，但我理解由于会计处理的原因（而非法律上认定的出资不实）造成的资本溢价负数实际上也不会有重大的问题。

提问人：Alisa_wang 时间：2012-09-06 13:48:02
回复 chenyiwei 的帖子
那A公司对B公司少数股东的无偿让渡股权，将资本公积冲成负数也没有问题的话。那是该依次冲冲资本公积、留存收益呢，还是直接将资本公积冲成负的呢？

回答人：chenyiwei
如果单纯从会计原理看，将资本公积中由所有者投入资本形成的部分冲成负数是没有问题的。但现在要求依次冲减资本公积、盈余公积和未分配利润，实际上是对法规的考虑在起作用。

提问人：guizilaile00 时间：2013-01-12 16:36:16
回复 chenyiwei 的帖子
陈老师， 1 、之前有碰到过收购少数股东那块，少数股东的享有的权益和母公司支付的对价相比，权益较后者低，即母公司支付对价高，故合并冲资本公积，现在碰到少数股东享有的权益大于母公司支付对价，即母公司折价收购。然仔细看准则，并未有详细说明是直接计入资本公积还是留存收益或者未分配利润？ 2 、再者，在所有者权益里面如何填列。是否如你所说所有者投入和减少资本——其他 3 、另外合并现金流量表为何要调整为支付的其他筹资活动支付的现金？母公司单体报表是支付的投资活动。是不是可以这么认为，站在整体来看，是利用了以前少数股东的资金，是筹资行为，此次让少数股东出去了，所以支付筹资活动的现金填列？ 深表感谢。

回答人：chenyiwei
1 、差额贷记合并报表层面的资本公积。 2 、是。 3 、是，相当于少数股东抽回出资，支付给少数股东的购买价款实际上是少数股东的撤资款。

回答人：chenyiwei
回复 guizilaile00 的帖子
1 、甲公司在合并日前分配给原控股股东A的股利体现在上年同期合并所有者权益变动表中对所有者权益的分配项下。被合并方在合并日前对少数股东的分配在合并股东权益变动表中仍体现为对少数股东的分配，因为这部分少数股权不受该次合并事项的影响。
2 、被合并方留存收益原则上应尽可能全部恢复。我理解不应出现合并报表层面的资本公积不够恢复的情况。

提问人：guizilaile00 时间：2013-04-11 00:33:28
回复 chenyiwei 的帖子
陈老师，有个问题我不知道在版面里如何用关键词探索，故单独问一下您：
内容是： 某公司甲，它 2011 年度股东为A和少数股东ZZ。 2012 年度，与A同为一个集团XX公司控制下的另一公司B出资从A那里收购了其全部的对甲的股份，这样情况下，对于B公司来说，视为同一控制下合并，要追溯调整其 2011 年的报表。 问题是甲公司 2011 年度进行了分红，分红对象为A公司和少数股东ZZ，然B并进来的 2011 年利润表包括了甲全年的，但分红又没有分给B，那么分给A的那部分股利在合并报表中该如何进行处理呢？ 谢谢。

回答人：chenyiwei
在B的合并报表中，原先甲公司在合并日前分配给原控股股东A的股利也同样体现为一项利润分配，减少合并报表中的归属母公司的未分配利润，只不过由此形成的应付股利是对外的，通过应付股利实现经济资源的对外流出。

提问人：denghaifu 时间：2014-03-31 11:36:08
冲减留存收益时是依次冲减盈余公积还是按比例冲减，盈余公积10% 未分配利润90%

回答人：chenyiwei
依次冲减，先冲减盈余公积，如果把盈余公积冲减完之后仍不足冲减的，超出部分再冲减未分配利润。不是同时按比例冲减两个项目。